Inventaris van het archief van het Platform Gemeentelijk Vredesbeleid (PGV), (1987) 1989-1999 (2004)
Nationaal Archief, Den Haag
- Bijzonder, 2.
  - Steunpunt Gemeentelijke Initiatieven in voormalig Joegoslavië en Stichting Assistance to Bosnian Communities (ABC), 2.6
    - Diverse stukken van het Steunpunt Gemeentelijke Initiatieven in voormalig Joegoslavië, 1994; 161; omslag
  - Publicaties, 2.7
    - Nederlandse gemeenten en Oost-Europa, 1990; 148; stuk
    - Oost-Europawijzer, 1990; 149; stuk
    - Economisch belang van samenwerkingsverbanden tussen zustergemeenten, 1995; 150; omslag
    - Publicatiereeks van het Platform Gemeentelijk Vredesbeleid (nrs. 1 t/m 7), 1996-1999; 151; omslag
      bevat floppydisks
    - De kwaliteit van de farmaceutische en medische hulpverlening aan Midden- en Oost-Europa door gemeentencontacten. Verslag van een seminar van het PGV en de Werkgroep Geneesmiddelendonaties op 20 juni 1997 te Utrecht, 152; stuk